【裁判字號】    99,訴,166
【裁判日期】    991022
【裁判案由】    損害賠償
【裁判全文】
臺灣彰化地方法院民事判決  99年度訴字第166號                      
原      告  甲○○    
被      告  乙○○  
上列當事人間請求侵權行為損害賠償事件，本院於民國99年10月
7日言詞辯論終結，判決如下：
    主  文
被告應給付原告新臺幣捌拾萬元。
原告其餘之訴駁回。
訴訟費用由被告負擔百分之32，其餘由原告負擔。
    事實及理由
一、本件原告起訴主張：被告與原告之父係多年好友，雙方家人
    間常有往來且相處融洽，原告認被告為乾爹，對其極為信任
    。詎被告竟萌生以藥劑迷昏原告，再對其施以猥褻之犯意，
    利用原告及其父知悉其患有腸胃不適等疾病，且彼此關係良
    好，對其並無防備之心，於民國97年8月14日之前數日，先
    向原告之父假稱其收養之女兒林雪莉也要陪同其前往看病為
    由，使原告之父信以為真，乃同意原告亦一起結伴陪同被告
    前往南投縣埔里鎮找1位綽號「草仔仙（台語）」之人尋求
    治療，被告遂於97年8月14日下午1時許，駕駛其所有車牌號
    碼9Q-8339號自用小客車至原告住處接其同往埔里，臨行前
    並向原告及其父推稱其女林雪莉臨時有事不克前往，且藉口
    自己因病容易勞累，無法1日駕車往返彰化、埔里，須在埔
    里住宿1夜等詞，取信原告及其父二人，而答應由原告陪同
    被告前往埔里鎮看病及住宿1晚。被告遂搭載原告前往南投
    縣埔里鎮，到達後，被告向原告謊稱已與「草仔仙」約好晚
    上再去泡藥浴，要先幫原告找好晚上投宿之處，乃於同日14
    時36分許，帶原告至南投縣埔里鎮○○路578號「櫻花歐洲
    村汽車旅館」內登記住宿，進入旅館房間後，被告旋即催促
    原告洗澡，原告向其表示已在家洗過澡，被告乃作勢休息，
    仍繼續留於房內，並趁原告進房內浴室上廁所未注意之際，
    將內含Benzodiazepin e（中文名稱：苯二氮半《苯二氮平
    》類安眠藥鎮靜劑，簡稱BZD類藥物，具有鎮靜、催眠、麻
    醉、抗痙攣、肌肉鬆弛等作用）之咖啡，添入茶杯內，待原
    告出廁所時，將該杯咖啡遞給原告，極力遊說原告喝下，原
    告依其言喝下後，頓感頭昏，繼而昏睡不醒，被告即以此違
    反原告意願之方式，撫摸接觸原告之陰部，對原告施以猥褻
    行為。迄至翌日（即97年8月15日）上午原告醒來後，仍覺
    頭昏，但發現自己所穿衣物與昨日所穿不同，乃向被告詢問
    ，被告騙稱係原告自行洗澡更衣，原告雖覺怪異，然基於對
    被告之信任感，及因當時仍感精神不濟，而未再追問，嗣被
    告於該日9時22分許退房，隨即駕車搭載原告返家，並未前
    往「草仔仙」處。原告於返家後，連續數日持續感覺昏沈欲
    睡，下體疼痛灼熱感，又想起自己衣物遭換之事，遂懷疑是
    否遭被告迷姦，而將此事告知父母，並於97年8月19日前往
    聯明醫事檢驗所驗血，驗得血液中Be n zodiazepine成分為
    14.2ng/ml。原告之父獲知此情後，與其妻於97年9月2日18
    時許，至被告住處向被告質問是否下藥迷昏原告，被告見東
    窗事發，無法隱瞞，乃當場坦承對原告下藥，並自行前往彰
    化縣警察局海埔派出所聲稱欲自首，經該所陳清富警員受理
    後，被告即向陳清富坦承於97年8月份，曾邀約原告結伴前
    往南投縣埔里鎮內汽車旅館，並未經原告同意而對之下藥等
    情，原告亦正式向彰化縣警察局婦幼隊報案，嗣由警員持搜
    索票至被告住處查扣名為Flunitrazepam（屬Benz odiazepi
    ne類之精神鎮靜作用劑）之藥品，被告上開行為係侵害原告
    之自主權、貞操權甚鉅，故爰依民法第195條之規定，請求
    被告負損害賠償之責，並聲明：(一)被告應給付原告新臺幣（
    下同）250萬元。(二)訴訟費用由被告負擔。
二、被告則以：否認有上開犯行，不願賠償原告任何損害等語置
    辯。並聲明：(一)原告之訴駁回。(二)訴訟費用由被告負擔。
三、查原告之上開主張，業經其提出本院98年度訴字第1000號及
    台灣高等法院台中分院99年度上訴字第460號刑事判決為證
    ，且被告因本件妨害性自主案件，經判處有期徒刑五年在案
    ，復經調取該案刑事卷宗核閱屬實，故原告之主張，堪信為
    真實。
四、按因故意或過失，不法侵害他人之權利者，負損害賠償責任
    。又不法侵害他人之身體、健康、名譽或自由者，被害人雖
    非財產上之損害，亦得請求賠償相當之金額，其名譽被侵害
    者，並得請求為回復名譽之適當處分。民法第一百八十四條
    第一項前段、第一百九十五條第一項分別定有明文。查被告
    違反原告之意願對之為猥褻之行為，以不法侵害原告之身體
    ，依上開規定原告自得對被告請求非財產上之損害賠償，本
    院斟酌原告年僅20歲，與被告相差30多歲以上，被告卻利用
    原告之信任，違背原告之意願對之為上開猥褻行為，原告所
    受之精神上痛苦匪淺，而原告名下並無財產，被告則有房屋
    及土地各二筆、汽車一輛等情，此有兩造稅務電子閘門財產
    所得調件明細表在卷足憑，核以兩造之收入相當、身分、地
    位及經濟狀況等關係定之，認原告請求之非財產上損害應以
    80萬元為相當。
五、從而，原告依侵權行為之規定向被告請求賠償80萬元，即有
    理由，應予准許，逾此部分之請求則無理由，應予駁回。
六、結論：本件原告之訴為一部有理由、一部無理由，並依民事
    訴訟法第79條，判決如主文。
中    華    民    國    99    年    10    月    22    日
                  民事第一庭    法  官  黃倩玲           
以上正本係照原本作成。
如不服本判決，應於判決送達後20日內向本院提出上訴狀。如委
任律師提起上訴者，應一併繳納上訴審裁判費。 
中    華    民    國    99    年    10    月    22    日
                                書記官  黃幼華

司法院資訊處製作；財團法人民間司法改革基金會備份。
